【裁判字號】    98,訴緝,15
【裁判日期】    980610
【裁判案由】    違反槍砲彈藥刀械管制條例
【裁判全文】
臺灣新竹地方法院刑事判決          98年度訴緝字第15號
公  訴  人  臺灣新竹地方法院檢察署檢察官
被      告  乙○○
指定辯護人  本院公設辯護人甲○○
上列被告因違反槍砲彈藥刀械管制條例案件，經檢察官提起公訴
（97年度偵字第5214號），本院判決如下：
    主  文
乙○○未經許可，寄藏可發射子彈具有殺傷力之槍枝，處有期徒
刑壹年拾月，併科罰金新臺幣伍萬元，罰金如易服勞役，以新臺
幣壹仟元折算壹日。扣案可發射金屬具有殺傷力之槍枝壹枝（槍
枝管制編號壹壹零貳零肆肆零貳號）、非制式子彈貳顆均沒收
。
    事  實
一、乙○○明知可發射子彈具有殺傷力之槍枝及具有殺傷力之子
    彈，係屬槍砲彈藥刀械管制條例第4條第1項第1款、第2款之
    槍砲、彈藥，未經主管機關許可，不得寄藏，竟基於寄藏其
    他可發射子彈具有殺傷力之改造槍枝及具有殺傷力之子彈之
    犯意，於民國97年7月27日之某時，在新竹縣竹東鎮○○路○
    段233號2樓租屋處內，受真實姓名年籍不詳，綽號「阿德」
    （下稱「阿德」）之成年男子之託，收受仿WALTHER廠PPK/S
    半自動手槍製造之槍枝，換裝土造金屬槍管而成之具殺傷力
    改造手槍1把（含彈匣1個，槍枝編號0000000000號）及供上
    述手槍用具殺傷力改造子彈3顆，其即未經許可而無故持有
    上開槍彈，並寄藏在上開住處。嗣於97年7月30日下午6時30
    分，為警持本院法官核發之搜索票，在上開住處搜索，惟乙
    ○○於有犯罪偵查權之機關尚未發覺前開犯罪前，即主動帶
    同實施搜索之警員至該處所二樓取出置於房間置物箱中之改
    造手槍及子彈，並坦承其持有上開改造手槍及子彈之事實，
    因而扣得前開具殺傷力之手槍1把（含彈匣1個，槍枝編號
    0000000000號）、子彈3顆（其中1顆子彈業經鑑驗試射）等
    物，而願接受裁判，始知上情。
二、案經新竹市警察局第二分局報請臺灣新竹地方法院檢察署檢
    察官偵查起訴。
    理  由
一、本案認定事實所引用之本案卷內所有卷證資料（包含文書證
    據、物證等證據），並無證據證明係公務員違背法定程序所
    取得；且卷內之文書證據，亦無刑事訴訟法第159 條之4 之
    顯有不可信之情況與不得作為證據之情形；又當事人、代理
    人或辯護人於法院調查證據時，知有第一百五十九條第一項
    不得為證據之情形，而未於言詞辯論終結前聲明異議者，視
    為有前項之同意，刑事訴訟法第159 條之5 第1 項、第2 項
    分別定有明文。本件當事人未於言詞辯論終結前就相關證據
    無證據能力聲明異議，則依刑事訴訟法第159 條至159 條之
    5 之規定，本案認定事實所引用之本案卷證所有證據，均認
    有證據能力，合先敘明。
二、訊據被告乙○○對於上揭時地受託代為保管前揭具有殺傷力
    之改造槍枝及子彈後，即藏放在其位於上址之住處房間置物
    箱中之事實均坦承不諱，且有新竹市警察局第二分局搜索扣
    押筆錄1份、扣押物品目錄表1份、新竹市警察局槍枝初步檢
    視報告表1份、前揭槍枝及子彈暨查獲現場之照片11幀等在
    卷足稽（見97年度偵字第5214號卷第17至19、20、9至14、
    21至25頁），且有前揭槍枝及子彈扣案足資佐證（97年度黃
    保管字第80號、97年度彈保管字第49號，扣押物品清單見上
    開偵卷第43、39頁）。而上揭槍枝及子彈經送內政部警政署
    刑事警察局鑑定結果，送鑑改造手槍1支（槍枝管制編號：
    0000000000號），認係改造手槍，認係改造手槍，由仿
    WALTHER廠PPK/S半自動手槍製造之槍枝，換裝土造金屬槍管
    而成，擊發功能正常，可供擊發適用子彈使用，認具殺傷力
    ；送鑑非制式子彈三顆，認均係非制式子彈，由金屬彈殼組
    合直徑8.0正負0.5mm金屬彈頭而成，採樣一顆試射，可擊發
    ，認具殺傷力等情，有該局97年8月13日刑鑑字第097011615
    8號槍彈鑑定書1份在卷足憑（見上開偵查卷第47至49頁），
    從而被告此部分自白核與事實相符，足堪採信，本案事證明
    確，被告未經許可，寄藏具有殺傷力之改造槍枝及子彈之犯
    行，洵堪認定，應予依法論科。
三、論罪科刑部分：
（一）核被告乙○○未經許可，寄藏前揭具有殺傷力之改造槍枝
      及具有殺傷力之子彈，是其所為係犯槍砲彈藥刀械管制條
      例第8條第4項未經許可寄藏其他可發射子彈具有殺傷力之
      改造槍枝罪及同條例第12條第4項之未經許可寄藏具有殺
      傷力之子彈罪。又槍砲彈藥刀械管制條例係將「持有」與
      「寄藏」為分別之處罰規定，則單純之「持有」，固不包
      括「寄藏」，但「寄藏」之受人委託代為保管，其保管本
      身所為之「持有」，既係「寄藏」之當然結果，法律上自
      宜僅就「寄藏」行為為包括之評價，不應另就「持有」予
      以論罪，最高法院74年臺上字第3400號判例闡釋甚明，是
      被告寄藏槍彈後之持有該槍彈之低度行為，應為寄藏槍彈
      之高度行為所吸收，不另論罪。
（二）被告以一寄藏行為，同時觸犯未經許可寄藏具有殺傷力之
      改造槍枝罪及未經許可寄藏具有殺傷力之子彈罪，係一行
      為觸犯二罪名，為想像競合犯，應依刑法第55條規定，從
      一重之未經許可寄藏可發射子彈具有殺傷力之改造槍枝罪
      處斷。
（三）按刑法第62條所規定之自首，以對於未發覺之罪，向有偵
      查權之機關或公務員自承犯罪，進而接受裁判為要件，而
      具有裁判上一罪關係之犯罪，苟全部犯罪未被發覺前，行
      為人僅就其中一部分犯罪自首，仍生全部自首之效力；再
      該條所謂「發覺」，固不以有偵查犯罪權之機關或人員確
      知其人犯罪無誤為必要，而於對其發生嫌疑時，即得謂為
      已發覺；但此項對犯人之嫌疑，仍須有確切之根據得為合
      理之可疑者，始足當之；若單純主觀上之懷疑，要不得謂
      已發生嫌疑（最高法院72年度台上字第641號、90年度台
      上字第5435號判決意旨參照），查被告本件未經許可寄藏
      殺傷力之改造手槍、非制式子彈之犯行，係被告於97年7
      月30日下午6時30分許，為警持搜索票在新竹縣竹東鎮○
      ○路○段233號2樓搜索時，未發覺其寄藏槍彈犯罪前，即
      向警方自首，再由被告帶同警方至其上址租屋處二樓查獲
      等情，有新竹市警察局第二分局97年10月2日竹市警二分
      偵字第0970021486號函檢送警員劉祐誠出具之偵查報告在
      卷可稽（見97年度訴字第881號本院卷第8至9頁），被告
      既係於警員發現其寄藏前，即主動供出寄藏上開槍彈，應
      係於警員發覺其寄藏槍彈前自首犯罪，足認係出於其悔悟
      之心，爰依刑法第62條規定，減輕其刑。
（四）爰審酌具有殺傷力之槍枝及子彈均係屬高度危險之物品，
      非經主管機關之許可，當不得擅自寄藏，被告漠視法令，
      率爾為綽號「阿德」之姓名年籍均不詳之成年男子寄藏前
      揭槍彈，對於社會秩序與治安造成重大危害，渠之行徑殊
      值非難，及其並未實際取出使用，兼衡其等寄藏槍、彈之
      數量，被告乙○○在寄藏槍、彈未被發覺前，即主動向有
      偵查權之機關自首犯罪，且犯後尚能坦承犯行等一切情狀
      ，量處如主文所示之刑，罰金部分並諭知易服勞役之折算
      標準，以資懲儆。
四、扣案由仿WALTHER廠PPK/S半自動手槍製造之槍枝，換裝土造
    金屬槍管而成之具殺傷力改造手槍1把（槍枝編號000000000
    0號）及供上述手槍用具殺傷力改造子彈2顆，為違禁物，應
    依刑法第38條第1項第1款之規定宣告沒收之。至扣案之改造
    子彈1顆，雖具有殺傷力，惟經內政部警政署刑事警察局鑑
    驗試射，已經實際擊發，而僅餘彈殼、彈頭，已不具子彈違
    禁物之性質，爰不予宣告沒收之，附此敘明。
據上論斷，應依刑事訴訟法第299 條第1 項前段，槍砲彈藥刀械
管制條例第8條第4項，刑法第11條前段、第55條、第62條前段、
第42條第3項、第38條第1項第1款，刑法施行法第1條之1第1項、
第2項前段，判決如主文。
本案經檢察官陳玉華到庭執行職務。
中    華    民    國    98    年    6    月    10     日
                  刑事第一庭    審判長法  官  許翠玲
                                      法  官  楊惠芬
                                      法  官  方鴻愷
以上正本證明與原本無異。
如不服本判決應於收受本判決後10日內向本院提出上訴書狀，上
訴書狀應敘述具體理由。上訴書狀未敘述上訴理由者，應於上訴
期間屆滿後20日內補提理由書狀於本院 (均須按他造當事人之人
數附繕本 )「切勿逕送上級法院」。
中    華    民    國    98    年    6     月    10    日
                                      書記官  沈藝珠
附錄本案論罪科刑法條全文：
槍砲彈藥刀械管制條例第8 條第4 項：：
未經許可，持有、寄藏或意圖販賣而陳列第一項所列槍枝者，處
三年以上十年以下有期徒刑，併科新臺幣七百萬元以下罰金。


司法院資訊處製作；財團法人民間司法改革基金會備份。
